臺灣高等法院刑事判決
109年度上訴字第2837號
上  訴  人  臺灣新北地方法院檢察署檢察官
被      告  陳慶賢



上列上訴人因被告違反槍砲彈藥刀械管制條例案件，不服臺灣新
北地方法院108年度審訴字第685號，中華民國109年4月16日第一
審判決（起訴案號：臺灣新北地方檢察署107年度偵字第15859號
），提起上訴，本院判決如下：
    主  文
上訴駁回。                                              
    事實及理由
一、經本院審理結果，認第一審以被告陳慶賢犯槍砲彈藥刀械管
    制條例第12條第4 項之未經許可寄藏子彈罪，累犯，判處有
    期徒刑3月，併科罰金新臺幣2,000元，有期徒刑如易科罰金
    ，罰金如易服勞役，均以新臺幣1,000元折算1日，並就沒收
    部分，認扣案之非制式子彈16顆，屬違禁物，爰依刑法第38
    條第1 項規定，宣告沒收之。其餘扣案非制式子彈9顆，因
    鑑驗而試射擊發後已失效能，不再具殺傷力；其餘扣案物，
    均與本案犯行無涉，且為證明他案犯罪之證據，均不於本案
    宣告沒收。核其認事用法、量刑及沒收均無不當，應予維持
    ，除證據部分增列被告於本院準備程序及審理時之自白外，
    其餘均引用第一審判決書記載之事實、證據及理由（如附件
    ）。
二、檢察官上訴意旨略以：具殺傷力之子彈本具高度危險性，且
    與其他暴力案件具高度相關性，是寄藏上開物品，實已對社
    會秩序造成相當程度之危害性，而本案被告寄藏之子彈數量
    25顆，數量非少，是被告犯罪情節非輕。再查，被告於92年
    起即有違反槍砲彈藥管制條例案件之紀錄，其後又陸續涉犯
    毒品危害防治條例、詐欺、公共危險等案件，有被告前案紀
    錄在卷可憑，是被告素行難謂良好，原審僅科處上開刑度，
    量刑是否允當，實有再次斟酌之必要云云。惟：
　㈠按量刑之輕重，係屬事實審法院得依職權自由裁量之事項，
    苟於量刑時，已依行為人之責任為基礎，並斟酌刑法第57條
    各款所列情狀，而未逾越法定範圍，又未濫用其職權，即不
    得遽指為違法。且如別無其他加重或減輕之原因，下級審量
    定之刑，亦無過重或失輕之不當情形，則上級審法院對下級
    審法院之職權行使，原則上應予尊重（最高法院106年度台
    上字第1538號、102年度台上字第2931號判決意旨參照）。
　㈡查原審已審酌被告未經許可寄藏具有殺傷力之非制式子彈，
    對他人生命、身體安全構成潛在威脅，惟未產生危害，兼衡
    其犯罪之動機、目的、手段，以及犯後坦承犯行之態度等一
    切情狀，顯已針對刑法第57條各款情形予以衡量審酌，其本
    於事實審之裁量職權所為之量刑，並無過輕不當，或有何違
    反比例原則、平等原則、罪刑相當原則之情形。檢察官指摘
    原審量刑過輕，為無理由，應予駁回。
據上論斷，應依刑事訴訟法第368條、第373條，判決如主文。
本案經檢察官彭毓婷提起公訴，檢察官蔣政寬提起上訴，檢察官
卓俊吉到庭執行職務。
中　　華　　民　　國　　109 　年　　10　　月　　21　　日
                  刑事第二十一庭審判長法　官  許宗和
                                      法　官  黃惠敏
                                      法　官  章曉文
以上正本證明與原本無異。
如不服本判決，應於收受送達後20日內向本院提出上訴書狀，其
未敘述上訴之理由者並得於提起上訴後20日內向本院補提理由書
（均須按他造當事人之人數附繕本）「切勿逕送上級法院」。
                                      書記官  陳媖如
中　　華　　民　　國　　109 　年　　10　　月　　26　　日
附錄本案論罪科刑法條
槍砲彈藥刀械管制條例第12條
未經許可，製造、販賣或運輸子彈者，處1年以上7年以下有期徒
刑，併科新台幣500萬元以下罰金。
未經許可，轉讓、出租或出借子彈者，處6月以上5年以下有期徒
刑，併科新台幣300萬元以下罰金。
意圖供自己或他人犯罪之用，而犯前二項之罪者，處3年以上10 
年以下有期徒刑，併科新台幣700萬元以下罰金。
未經許可，持有、寄藏或意圖販賣而陳列子彈者，處5年以下有
期徒刑，併科新台幣300萬元以下罰金。
第1項至第3項之未遂犯罰之。